臺灣新竹地方法院民事小額判決
110年度竹北小字第629號 
原      告  蔡恩生  
訴訟代理人  柯微莉  
被      告  陳建陵  




上列當事人間請求損害賠償事件，經原告提起刑事附帶民事訴訟
，由本院刑事庭裁定移送前來（110年度竹簡附民字第15號），
本院於民國110年11月4日辯論終結，判決如下：
    主  文
被告應給付原告新臺幣參萬壹仟零陸拾元，及自民國一一０年四
月十七日起至清償日止按年息百分之五計算之利息。
訴訟費用由被告負擔。
本判決得假執行。
    事實及理由
壹、程序方面
一、按因侵權行為涉訟者，得由行為地之法院管轄，此為民事訴
    訟法第15條第1項所明定。又所謂行為地，凡為一部實行行
    為或其一部行為結果發生之地皆屬之，有最高法院56年台抗
    字第369號判例意旨可資參照。查本件被告之住所地雖在桃
    園市，然原告主張被告侵權行為地位於新竹縣新豐鄉，是本
    院就本件訴訟有管轄權，合先敘明。
二、次按訴狀送達後，原告不得將原訴變更或追加他訴。但擴張
    或減縮應受判決事項之聲明者，不在此限，民事訴訟法第25
    5條第1項第3款定有明文。原告起訴原聲明：被告應給付原
    告新臺幣（下同）10萬元，及自起訴狀繕本送達翌日起至清
    償日止，按年息5%計算之利息。嗣則變更聲明為：被告應給
    付原告31,060元，及同上之法定遲延利息（見本院卷第66頁
    ）。原告所為上開變更，核屬單純減縮應受判決事項之聲明
    ，與前引規定無違，應予准許。　
三、被告經合法通知，未於言詞辯論期日到場，核無民事訴訟法
    第386 條所列各款情形，爰依原告之聲請，由其一造辯論而
    為判決。　　　
貳、實體方面
一、原告主張：兩造係總盈通運有限公司之同事關係。被告於民
    國108年8月11日上午6時45分許，在新竹縣○○鄉○道0號南向8
    6公里湖口服務區內，因出車載客問題，與原告發生口角爭
    執，竟基於傷害之犯意，徒手毆打原告之頭部與胸部處，致
    原告受有頭部外傷併發腦震盪及頭暈、前胸壁挫傷等傷害。
    原告為治療前揭傷害，支出醫療費用900元及就醫交通費360
    元，且因遭被告毆打，身心均感受痛苦，爰依民法第195條
    規定請求被告賠償精神慰撫金3萬元；又被告於本件事故發
    生後曾賠償200元紅包予原告。為此，爰依侵權行為之法律
    關係，提起本件訴訟，請求被告負損害賠償責任等語，並聲
    明：被告應給付原告31,060元，及自起訴狀繕本送達翌日起
    至清償日止，按年息百分之5計算之利息。
二、被告未於言詞辯論期日到場，亦未提出書狀作何聲明或陳述
    。
三、得心證之理由：
（一）原告主張其於前揭時、地，遭被告毆打，致其受有頭部外
      傷併發腦震盪及頭暈、前胸壁挫傷之傷害，業據其提出門
      診收據為證（見本院卷第39頁），並據本院依職權調取本
      院110年度竹簡字第268號刑事卷宗（含臺灣新竹地方檢察
      署110年度偵字第1144號偵查卷）核閱無訛。而被告所涉
      傷害罪部分，業經本院刑事庭以110年度竹簡字第268號刑
      事簡易判決判處拘役20日確定在案，亦有上開刑事判決附
      卷可稽（見本院卷第13至14頁）。而被告未於本件言詞辯
      論期日到場爭執，亦未提出書狀作何有利於己之聲明、陳
      述或證據以供審酌，本院依調查證據之結果及斟酌全辯論
      意旨，應堪信原告前開主張為真。
（二）按因故意或過失不法侵害他人之權利者，負損害賠償責任
      ；不法侵害他人之身體或健康者，對於被害人因此喪失或
      減少勞動能力或增加生活上之需要時，應負損害賠償責任
      ；不法侵害他人之身體、健康，被害人雖非財產上之損害
      ，亦得請求賠償相當之金額，民法第184條第1項前段、第
      193條、第195條第1項定有明文。查被告上開故意行為，
      侵害原告身體健康之事實，已如上述，而被告之不法行為
      與原告所受身體傷害間，亦有相當之因果關係，則被告自
      應就其故意侵權行為負損害賠償責任。是原告請求被告賠
      償醫療費用、就醫交通費及精神慰撫金，自屬有據。茲就
      原告對被告之各請求項目，分述如下：
    ⒈醫療費用900元及就醫交通費360元部分：
      原告主張其於108年8月11日遭被告毆打後，自八卦山遊覽
      車停車場搭乘計程車至彰化基督教醫院就診，而支出醫療
      費用900元及就醫交通費360元乙節，業據其提出當日就診
      之門診收據影本為證，且有診斷書附於刑事偵查卷內可稽
      ，則原告請求被告賠償醫療費用及就醫交通費共計1,260
      元，自屬有據，應予准許。
    ⒉精神慰撫金部分：
      按被害人所得請求賠償相當金額之慰撫金，法院在為量定
      時，應斟酌該加害人之所受之傷害、身分、地位及經濟狀
      況等關係定之；且此部分非財產上損害之慰藉金，固非如
      財產損失之有價額可以計算，但仍應以被害人精神上所受
      之苦痛為準據，亦即應審酌加害人之地位，暨其他一切情
      事，俾資為審判之依據。查，原告因被告之故意行為而有
      如上所述之傷害，堪認原告受有相當之精神上痛苦，是其
      請求被告給付精神慰撫金，洵屬有據。本院審酌原告109
      年度無何所得，名下亦無任何財產，被告109年度所得總
      額僅2萬餘元，名下有房屋及土地各1筆等，有本院依職權
      調取之兩造稅務電子閘門財產所得調件明細表在卷可參（
      見本院卷第19至21頁），暨衡量兩造之身分、地位、經濟
      能力，及兩造原為公司同事，因出車載客等細故發生口角
      等一切實際情況，認原告請求3萬元之精神慰撫金，尚屬
      合理適當，而予准許。
    ⒊從而，原告得請求被告賠償之醫療費用1,260元及精神慰撫
      金30,000元，扣除被告前已交付予原告之紅包200元，本
      件被告尚應賠償原告31,060元（計算式：1,260元＋30,000
      元－200元＝31,060元）。　　　　　　　　
（三）末按給付無確定期限者，債務人於債權人得請求給付時，
      經其催告而未為給付，自受催告時起，負遲延責任，其經
      債權人起訴而送達訴狀，或依督促程序送達支付命令，或
      為其他相類之行為者，與催告有同一之效力，遲延之債務
      ，以支付金錢為標的者，債權人得請求依法定利率計算之
      遲延利息，應付利息之債務其利率未經約定，亦無法律可
      據者，週年利率為百分之5，民法第229第2項、第233條第
      1項前段、第203條分別有明文規定。本件係以支付金錢為
      標的之侵權行為損害賠償之債，自屬無確定期限者，從而
      ，原告依侵權行為損害賠償之法律關係，訴請被告給付31
      ,060元及自起訴狀繕本送達翌日即110年4月17日（見本院
      110年度竹簡附民字第15號卷第11頁）起至清償日止，按
      週年利率百分之5計算之利息，為有理由，應予准許。
四、本件係適用小額訴訟事件為被告敗訴之判決，爰依職權宣告
    得假執行。至原告雖陳明願供擔保請求宣告假執行，惟僅係
    促請本院為上開宣告假執行之職權發動，附此敘明。
五、本件係刑事附帶民事訴訟，而由本院刑事庭移送民事庭者，
    依刑事訴訟法第504條第2項之規定，免納裁判費，且至本件
    言詞辯論終結時，亦未發生其他訴訟費用，故無從確定訴訟
    費用之數額。惟依法仍應依民事訴訟法第78條規定，諭知本
    件訴訟費用之負擔，以備將來如有訴訟費用發生時，得以確
    定其數額，併予敘明。
中　　華　　民　　國　　110 　年　　11　　月　　25　　日
                  竹北簡易庭  法　官　張詠晶
以上正本係照原本作成。
如對本判決上訴，非以其違背法令為理由不得為之，且須於判決
送達後二十日內以上訴狀記載上訴理由向本院提出上訴狀。如委
任律師提起上訴者，應一併繳納上訴審裁判費。　　　　　　　
中　　華　　民　　國　　110 　年　　11　　月　　25　　日
                              書記官   蔡美如